# 非同一控制下非业务合并后构成业务的账务处理

提问人：4 杯茶 时间：2017-11-07 23:48:36
背景： A公司从B公司股东手中取得所有股份，截至收购时点，B公司账面仅有一块地和少量其他款项； A、B公司均为电子制造公司，均拥有相应的生产制造资质，B后续投产可实现规模化生产，并构成业务。
个人判断： 在收购时点，因B除土地外，不满足“业务”的三要素，但后续投产能构成“业务”，同时，管理层收购意图也是在地块上建设厂房，实现生产。 个人观点认为： 收购时点，视同非同一控制下合并，视为满足“业务”要点。理由：管理层收购意图请教陈版，这种情况下，有何高见呢？

回答人：chenyiwei
不能这样理解。构成“业务”的判断条件是是否具备“业务三要素”，即投入、加工处理过程和形成产出的能力。与管理层意图无关。该被收购企业目前不具备业务三要素，所以在收购时点不构成业务，但如果收购价格高于该土地公允价值的，则超出部分可能属于对相关特许资质的收购款，对特许资质应按其公允价值确认为无形资产。

提问人：4 杯茶 时间：2017-11-08 11:14:44
如果在收购时点确认为非业务合并，而后续达到业务条件，两者岂不是冲突？

回答人：chenyiwei
会计处理中不会有冲突。相当于用外购的资源和自有资源，自行建立了一个业务。